【裁判字號】    89,訴,2040
【裁判日期】    900601
【裁判案由】    毒品危害防制條例
【裁判全文】
臺灣高雄地方法院刑事判決                        八十九年度訴字第二四號
    公  訴  人  臺灣高雄地方法院檢察署檢察官
    被      告  丙○○
    指定辯護人  本院
右列被告因違反毒品危害防制條例案件，經檢察官提起公訴（八十八年度偵字第二二
七七七號），本院判決如左︰
    主  文
丙○○無罪。
    理  由
一、公訴意旨係以：被告丙○○意圖不法利益，基於概括之犯意，自民國八十八年五
    月間起至同年八月十六日止，連續在高雄縣美濃鎮○○路○段二六二號住處等地
    ，以每一小包新臺幣（下同）五百元或一千元不等之價格，販賣第二級毒品安非
    他命與乙○○五次，嗣於八十八年八月二十六日下午六時五十分許，在上開處所
    為警查獲，並扣得殘留安非他命夾鏈袋一個，因認被告丙○○涉犯有毒品危害防
    制條例第四條第二項之販賣第二級毒品安非他命罪嫌。
二、按犯罪事實應依證據認定之，無證據不得推定其犯罪事實，刑事訴訟法第一百五
    十四條定有明文。又按刑事訴訟法上所謂認定犯罪事實之證據，係指足以認定被
    告確有犯罪行為之積極證據而言，如未能發現相當證據或證據不足以證明，自不
    能以推測或擬制之方法，以為裁判基礎，最高法院二十九年上字第三一○五號及
    同院四十年台上字第八十六號分別著有判例，而無論直接證據或間接證據，其為
    訴訟上證明，須於通常一般人均不至於有所懷疑，而得確信其為真實之程度者，
    始得據之為有罪之認定，倘其證明尚未達此一程度，而有合理性懷疑之存在時，
    即無從為有罪之認定，若不能證明被告犯罪者，應諭知無罪之判決，刑事訴訟法
    第三百零一條第一項定有明文，合先敘明。
三、公訴人認被告丙○○涉有毒品危害防制條例第四條第二項販賣二級毒品安非他命
    之犯行，無非以證人乙○○於警訊及偵查中之指證、證人甲○○於警訊時所稱曾
    聽證人乙○○稱向被告購買，及扣案夾鏈袋一只等為論據。惟按證人或因本身涉
    嫌販賣罪嫌，為脫卸本身之罪責，或邀供出來源可獲減刑之寬典，其證言非惟關
    涉本身利益，與被告利益衝突，並極易因個人恩怨好惡及外界之影響而為不實之
    指述，因此證人之證言，自應詳究其對此親歷之事實，供述有無矛盾瑕疵，或與
    情理有悖之處，以定證言本身在證據價值上之可信度；此外，尚須有補強證據足
    以證明其供述與事實相符，始足以為被告犯罪事實之認定。經查：
  (一)訊據被告堅決否認有販賣安非他命之犯行，辯稱：伊沒有賣安非他命予乙○○，
    且不認識甲○○等語。
  (二)佐以證人乙○○於警訊供述：「向綽號阿垣（後經指認為被告丙○○）購買安非
    他命五次之多，.... 我不知道綽號阿垣男子住家電話，都是直接到綽號阿垣住
    家購買。」（見警訊筆錄第四頁）惟於偵查中即稱：「買三、四次在美濃鎮金瓜
    寮買。」「我打電話跟他購買。」「一個不認識的人送來。」（見偵查卷第十一
    頁），其所陳述購買之地點、方式、次數均不同，而於本院審理中則稱「沒有向
    被告買過，只有跟他要過。」「我是說好像有跟他（指被告）買過，但不太確定
    。」（見本院九十年三月二十一日審判筆錄），另證人甲○○於警訊時雖稱：「
    事後阿華（指證人乙○○）說其毒品安非他命有時係向阿垣購買。」但於本院調
    查時則稱：「拿給乙○○安非他命的人我不知道是誰，我就隨便說一個人，至於
    我說誰我也不太記得，我碰到那個拿安非他命給證人乙○○的人的時間是晚上，
    他的臉我沒有看清楚。」（見本院八十九年十月二十七日訊問筆錄）是兩位證人
    前後指述均非一貫，證言既有瑕疵，已難作為不利被告之唯一證據。
  (三)且查被告僅被查獲夾鏈袋一只‧此外並無查扣有何足認被告有販賣安非他命之可
    為佐證之物品，從而，本件除證人嗣已否認之供述外，並無直接或間接證據足以
    認定被告有販賣之事實，本件既無積極之證據足以認定被告有販賣安非他命之行
    為，即屬不能證明被告有販賣安非他命營利之犯行，是依前揭說明，自應依法為
    被告無罪判決之諭知。
四、據上論斷，應依刑事訴訟法第三百零一條第一項，判決如主文。
本案經檢察官鄧藤墩到庭執行職務。
中      華      民      國      九十      年      六    月      一      日
                                    臺灣高雄地方法院刑事第四庭
                                        法  官  楊  國  祥
右正本證明與原本無異。
如不服本判決，應於送達後十日內，向本院提出上訴狀。
                                        書記官  陳  怡  真
中      華      民      國    九十      年     六     月    一        日


司法院資訊處製作；財團法人民間司法改革基金會備份。
